# 求助陈版和各位老师关于权益法其他资本公积的变动

提问人：kele260 时间：2020-05-02 19:33:08
请教各位老师。对于权益法下持有的长期股权投资，由于被投资方资本公积变动导致的长期股权投资其他资本公积的变动，如果是准备出售而不是长期持有，是否需要确认递延所得税呢？个人认为也是需要的

回答人：chenyiwei
基本赞同你的理解。但如果该项资本公积为负数，需确认递延所得税资产的，则应注意需满足递延所得税资产取人的一般条件要求，即预计的可预见的未来很可能转回，且转回时可获得足够多的应纳税所得额。